臺灣板橋地方法院刑事判決
公　訴　人　臺灣板橋地方法院檢察署檢察官
被　　　告　丁○○
選任辯護人　賴玉梅律師
　　　　　　涂承嗣律師
　　　　　　周福珊律師
上列被告因違反槍砲彈藥刀械管制條例等案件，經檢察官提起公
訴（九十二年度偵字第一八二七二號），本院判決如下：
    主  文
丁○○共同殺人未遂，處有期徒刑伍年陸月。扣案具有殺傷力之
捷克ＣＺ廠七五Ｂ型口徑九ｍｍ制式半自動手槍壹枝（含彈匣壹
個，槍枝管制編號：0000000000）、具有殺傷力之美
國ＲＵＧＥＲ廠Ｐ九五ＤＣ型口徑九ｍｍ之制式半自動手槍壹枝
（含彈匣壹個，槍枝管制編號：0000000000）及具有
殺傷力之直徑九ｍｍ制式子彈柒顆，均沒收。
    事  實
一、緣甲○○（甲○○違反槍砲彈藥刀械管制條例部分，另案由
    檢察官偵查起訴）曾於民國九十二年八月下旬某日，在臺北
    縣板橋市○○路遠東愛買量販店前，遭不詳人士率眾毆傷，
    甲○○因懷疑係丁○○教唆他人所為，遂於九十二年八月二
    十七日凌晨一時許，率同多名男子，約丁○○在臺北縣土城
    市○○街與金城路路口某ＫＴＶ店談判，丁○○雖表明非其
    所教唆，惟未能取得甲○○置信。嗣於九十二年八月二十七
    日二十三時許，丁○○母親彭月琴所經營位於臺北縣土城市
    ○○路與明德路路口「清水站檳榔攤」遭人持槍射擊，丁○○因認係由甲○○等人開槍報復，因而基於報復之動機，進
    而萌生未經許可持有具殺傷力制式手槍犯意，九十二年八月
    下旬某日，自姓名年籍不詳之人處，取得具有殺傷力之捷克
    ＣＺ廠七五Ｂ型口徑九ｍｍ制式半自動手槍一枝（含彈匣一
    個，槍枝管制編號：0000000000）、具有殺傷力
    之美國ＲＵＧＥＲ廠Ｐ九五ＤＣ型口徑九ｍｍ之制式半自動
    手槍一枝（含彈匣一個，槍枝管制編號：00000000
    00）及具有殺傷力之口徑九ｍｍ制式子彈約三十顆，未經
    許可持有制式手槍及子彈。於九十二年八月三十日凌晨三時
    許，丁○○自友人得知甲○○等人將至臺北縣板橋市亞東紀
    念醫院（下稱亞東醫院）探視友人，丁○○即與真實姓名年
    籍不詳之友人「小賴」，共同基於未經許可持有制式手槍與
    子彈，及均可預見持具殺傷力之制式手槍朝張智文所駕駛之
    自用小客車鈑金、玻璃等處射擊，有殺傷力之制式子彈將輕
    易射穿自用小客車鈑金、玻璃，並有致車內之人或路人死亡
    之結果，竟仍共同基於殺人之不確定犯意聯絡，由「小賴」
    駕駛三菱廠牌車牌號碼不詳之黑色自用小客車附載丁○○，
    由丁○○攜帶制式手槍二枝及制式子彈約三十顆，前往亞東
    醫院出口附近等候，在行經臺北縣板橋市○○路○段、南雅
    南路口，適逢由甲○○友人張智文駕駛車牌號碼Ｗ四－三五
    四三號自用小客車，並附載乙○○、甲○○二人自亞東醫院
    離開，「小賴」即快速駛近甲○○所乘坐之小客車左側，由
    丁○○持槍由其所乘坐小客車之右側車窗口，朝甲○○所乘
    坐之小客車車身接續射擊約九發，甲○○見狀亦持槍反擊，
    張智文駕車迅速往土城方向行駛，「小賴」亦向張智文所駕
    駛之小客車方向追逐，「小賴」及張智文所駕駛之二部小客
    車均不斷往土城方向疾駛，並相互追逐，嗣後張智文駕駛之
    自用小客車駛至路旁而撞擊石製護欄，甲○○、張智文趁隙
    逃離，乙○○則在小客車內躲藏約二分鐘後始逃離，而均未
    生死亡之結果。甲○○所乘坐之小客車遭丁○○持槍射擊後
    ，甲○○之友人丙○○、戊○○即分騎不詳車牌號碼之機車
    二部，追擊丁○○所搭乘之自用小客車，追逐至臺北縣板橋
    市○○路○段與華東路路口之際，丁○○即持前揭具殺傷力
    之制式手槍，朝丙○○、戊○○二人行車來向處接續射擊數
    發，企圖擺脫丙○○、戊○○二人所騎乘之機車，致分別使
    丙○○受有左肩處兩處開放性傷口（均約一公分寬）、左肩
    胛骨骨折之傷害，戊○○受有左膝下方兩側兩個開放性傷口
    （均約一公分寬）之傷害，而均未生死亡之結果，丁○○擺
    脫該二部機車後，即往土城方向逃逸。嗣丁○○於九十二年
    九月三十日十時許，經警通知到案說明，並交出前揭具有殺
    傷力之制式手槍二枝及制式子彈十三顆。
二、案經臺北縣政府警察局板橋分局報請臺灣板橋地方法院檢察
    署檢察官偵查起訴。
    理  由
一、上揭犯罪事實，業據被告丁○○於本院審理時坦承不諱，核
    與他案被告甲○○、乙○○及張智文（乙○○及張智文另經
    不起訴處分確定）於警詢及偵查中之供述，暨被害人丙○○
    、戊○○於警詢及偵查中之指訴情節相符，復有臺北縣政府
    警察局板橋分局刑案現場平面圖一份、Ｗ四－三五四三號自
    用小客車之車損照片十六幀、亞東醫院九十三年八月二十七
    日亞歷字第０九三六四一０三八四號函、亞東醫院九十三年
    八月三十日亞歷字第０九三六四一０三八七號函、亞東醫院
    九十三年九月二十二日亞歷字第０九三六四一０四二五號函
    暨所附丙○○病歷影本、亞東醫院九十三年九月二十五日亞
    歷字第０九三六四一０四三五號函暨所附戊○○病歷影本各
    一份在卷可稽。且扣案之槍、彈經送請內政部警政署刑事警
    察局以性能檢驗法、試射法、比對顯微鏡比對法鑑驗結果：
    (一)認送鑑制式九０手槍二枝，其中一枝（槍枝管制編號：0
    000000000），認係捷克ＣＺ廠七五Ｂ型口徑九ｍ
    ｍ制式半自動手槍，槍管內具六條右旋來復線，機械性能良
    好，可擊發同口徑制式子彈，認具殺傷力；另一枝（槍枝管
    制編號：0000000000）認係美國ＲＵＧＥＲ廠Ｐ
    九五ＤＣ型口徑九ｍｍ之制式半自動手槍，槍管內具陸條右
    旋來復線，機械性能良好，可擊發同口徑制式子彈，認具殺
    傷力。(二)送鑑制式子彈十三顆（經試射六顆），認均係口徑
    九ｍｍ制式子彈，認均具殺傷力等情，有內政部警政署刑事
    警察局九十二年十一月十八日刑鑑字第０九二０一八七五一
    四號槍彈鑑定書及所附照片附卷可證，並有具殺傷力之制式
    手槍二枝及制式子彈十三顆扣案可資佐證。足徵被告殺人未
    遂及未經許可持有具殺傷力之制式手槍及子彈之自白與事實
    相符。事證明確，被告犯行堪以認定。
二、按被告行為後，槍砲彈藥刀械管制條例於九十四年一月二十
    六日修正公布部分條文，於同月二十八日生效，同條例第七
    條及第十二條因均未修正，是本案並無新舊法比較適用之問
    題，合先敘明。核被告丁○○所為，係違反槍砲彈藥刀械管
    制條例第七條第四項之未經許可持有具殺傷力制式手槍罪、
    同條例第十二條第四項之未經許可持有具殺傷力制式子彈罪
    及刑法第二百七十一條第二項、第一項之殺人未遂罪。原起
    訴意旨雖僅認被告係違反槍砲彈藥刀械管制條例第七條第四
    項之未經許可持有具殺傷力制式手槍罪及同條例第十二條第
    四項之未經許可持有具殺傷力制式子彈罪，惟業經公訴檢察
    官於九十三年十二月六日以九十三年度蒞字第一六九六四號
    補充理由書變更部分起訴之犯罪事實，並更正起訴法條為槍
    砲彈藥刀械管制條例第七條第四項之未經許可持有具殺傷力
    制式手槍罪、同條例第十二條第四項之未經許可持有具殺傷
    力制式子彈罪及刑法第二百七十一條第二項、第一項之殺人
    未遂罪，自毋庸變更起訴法條，附此敘明。被告以一持有行
    為，同時持有制式手槍二枝及制式子彈約三十發，為想像競
    合犯，應依刑法第五十五條規定從一重以未經許可持有具殺
    傷力制式手槍罪處斷。被告與「小賴」二人就未經許可持有
    具殺傷力制式槍彈罪及殺人未遂罪間，有犯意聯絡及行為分
    擔，為共同正犯。又被告接續在臺北縣板橋市○○路○段、
    南雅南路路口持槍射擊張智文駕駛之自用小客車車內之人之
    殺人未遂犯行、及在臺北縣板橋市○○路○段與華東路路口
    ，持槍射擊丙○○、戊○○二人之殺人未遂犯行，其已著手
    殺人之實行行為，惟均未生死亡之既遂結果，均為未遂犯，
    應依刑法第二十六條前段規定減輕其刑。被告數次槍擊被害
    人行為，係單一殺人行為接續進行，主觀上對於各個舉動為
    其犯罪行為之一部分，應屬接續犯，僅成立單一之犯罪，公
    訴人認係連續犯，容有誤會。被告所犯未經許可持有具殺傷
    力之制式手槍罪、殺人未遂二罪間，有方法目的之牽連關係
    ，為牽連犯，應依刑法第五十五條規定從一重之殺人未遂罪
    處斷。
三、爰審酌被告犯罪之動機、目的，犯罪時所受刺激、犯罪手段
    ，被害人受傷程度，犯罪後坦承犯行態度尚佳，暨與被害人
    丙○○、戊○○達成民事和解等一切情狀，量處如主文所示
    之刑，以示懲儆。雖被告及辯護人以本案之發生係被告與甲○○因故結怨，嗣因被告母親開設之檳榔攤遭人持槍射擊，
    為維護家人及自己之人身安全，在強烈情緒壓力下一時氣憤
    始為本案犯行，被告犯後已與被害人丙○○、戊○○達成和
    解，且前無犯罪科刑紀錄，素行尚稱良好，一再請求從輕量
    刑云云，然於此社會治安日益惡化之際，被告為私人恩怨，
    持有具殺傷力之制式手槍、子彈，在街道上與人追逐、相互
    以槍枝射擊，危害社會治安甚鉅，量刑實不宜過輕，在客觀
    上亦難認有堪憫恕而足以引起一般之同情之情形，不宜依刑
    法第五十九條之規定酌減其刑，一併敘明。
四、扣案之具有殺傷力之捷克ＣＺ廠七五Ｂ型口徑九ｍｍ制式半
    自動手槍一枝（含彈匣一個，槍枝管制編號：000000
    0000）、具有殺傷力之美國ＲＵＧＥＲ廠Ｐ九五ＤＣ型
    口徑九ｍｍ之制式半自動手槍一枝（含彈匣一個，槍枝管制
    編號：0000000000）、具有殺傷力之直徑九ｍｍ
    制式子彈七發，均係違禁物，應依刑法第三十八條第一項第
    一款規定宣告沒收。另扣案之子彈六顆，因業經內政部警政
    署刑事警察局鑑驗時實際試射擊發，已不具殺傷力而失子彈
    效用，非屬違禁物，爰不於本案諭知沒收，附此敘明。
據上論斷，應依刑事訴訟法第二百九十九條第一項前段，槍砲彈
藥刀械管制條例第七條第四項、第十二條第四項，刑法第十一條
前段、第二十八條、第二百七十一條第一項、第二項、第五十五
條、第二十六條前段、第三十八條第一項第一款，判決如主文。
本案經檢察官葉志飛到庭執行職務。
中    華    民    國  九十四    年    六  月  二十九  日
                  刑事第十一庭審判長法  官  潘翠雪
                                    法  官  王士珮
                                    法  官  楊明佳
上列正本證明與原本無異。
如不服本判決，應於送達後十日內向本院提出上訴狀
                                    書記官  江文彬
中    華    民    國  九十四    年    六  月  二十九  日
附錄本案論罪科刑法條全文：
槍砲彈藥刀械管制條例第7條
未經許可，製造、販賣或運輸火砲、肩射武器、機關槍、衝鋒槍
、卡柄槍、自動步槍、普通步槍、馬槍、手槍或各類砲彈、炸彈
、爆裂物者，處死刑、無期徒刑或7 年以上有期徒刑；處徒刑者
，併科新台幣3千 萬元以下罰金。
未經許可，轉讓、出租或出借前項所列槍砲、彈藥者，處無期徒
刑或 5 年以上有期徒刑，併科新台幣 1 千萬元以下罰金。
意圖供自己或他人犯罪之用，而犯前二項之罪者，處死刑或無期
徒刑；處徒刑者，併科新台幣 5 千萬元以下罰金。
未經許可，持有、寄藏或意圖販賣而陳列第 1 項所列槍砲、彈藥
者，處 5年以上有期徒刑，併科新台幣 1 千萬元以下罰金。
第 1 項至第 3 項之未遂犯罰之。
槍砲彈藥刀械管制條例第12條
未經許可，製造、販賣或運輸子彈者，處 1 年以上 7 年以下有
期徒刑，併科新台幣 500 萬元以下罰金。
未經許可，轉讓、出租或出借子彈者，處 6 月以上 5 年以下有
期徒刑，併科新台幣 300 萬元以下罰金。
意圖供自己或他人犯罪之用，而犯前二項之罪者，處 3 年以上
10 年以下有期徒刑，併科新台幣 700 萬元以下罰金。
未經許可，持有、寄藏或意圖販賣而陳列子彈者，處 5 年以下有
期徒刑，併科新台幣 300 萬元以下罰金。
第 1 項至第 3 項之未遂犯罰之。
中華民國刑法第271條
 (普通殺人罪)
殺人者，處死刑、無期徒刑或十年以上有期徒刑。
前項之未遂犯罰之。
預備犯第 1 項之罪者，處二年以下有期徒刑。
